臺灣高雄地方法院刑事判決　　　　　　　　　　　　九十三年度易字第一六二七號
　　公　訴　人　臺灣高雄地方法院檢察署檢察官
　　被　　　告　丙○○　男　四.
右列被告因詐欺案件，經檢察官提起公訴（九十三年度偵字第一六二四六號），嗣因
被告就被訴事實為有罪之陳述，經本院告知簡式審判程序意旨，並聽取公訴人及被告
之意見後，本院合議庭裁定由受命法官獨任依簡式審判程序審理，判決如左：
    主  文
丙○○意圖為自己不法之所有，以詐術使人將第三人之物交付，累犯，處有期徒刑捌
月。
    事  實
一、丙○○曾因詐欺案件，經臺灣臺中地方法院於民國八十一年五月七日以八十一年
    度易字第一○○九號刑事判決判處拘役五十日，緩刑二年，嗣經撤銷緩刑，於八
    十二年九月八日執行完畢；再因詐欺案件，經臺灣臺中地方法院於八十二年九月
    十日以八十二年度易緝字第七四七號刑事判決判處有期徒刑四月，於八十二年十
    一月二十四日經臺灣高等法院臺中分院以八十二年度上易字第二四七○號刑事判
    決駁回上訴而確定，於八十五年十二月十九日縮刑期滿執行完畢；又因詐欺案件
    ，經本院於八十六年十二月三十一日以八十六年度易字第八九一八號刑事判決判
    處有期徒刑六月，於八十七年四月二十三日以八十七年度上易字第八五三號刑事
    判決駁回上訴而確定，於八十八年二月十日縮刑期滿執行完畢；另因詐欺案件，
    經臺灣屏東地方法院於八十八年十月二十九日以八十八年度易字第一三一一號刑
    事判決判處有期徒刑四月，上訴後，於八十九年二月十四日撤回上訴而確定，於
    九十年五月二十四日執行完畢；復因詐欺案件，經本院於九十一年十一月二十九
   日以九十一年度易字第三二四七號刑事判決判處有期徒刑六月，上訴後，於九十
   二年一月二十七日撤回上訴而確定，甫於九十三年三月一日執行完畢。
二、詎丙○○猶不知悔改，復意圖為自己不法之所有，於九十三年七月二十八日某時
    ，利用先前於「鹿圃工程股份有限公司」（下稱「鹿圃公司」）工程車上發現之
    「鹿圃公司」聯絡電話號碼，撥打「鹿圃公司」之聯絡電話以興建廠房為由，與
    鹿圃公司內真實姓名年籍不詳之從業人員聯絡，該「鹿圃公司」之從業人員向丙
    ○○表示如欲於高雄縣政府本洲工業區興建廠房，可與甲○○聯絡，因而取得甲
    ○○行動電話之電話號碼。丙○○於取得甲○○行動電話之電話號碼後，隨即撥
    打該行動電話之電話號碼予甲○○，佯稱其為「張豐興」，總公司設在臺北縣新
    莊市，經由高雄縣政府本洲工業區真實姓年籍不詳之湯姓秘書介紹，有工程欲委
    託該公司承作，將央請一名為「吳進益」之成年人士將設計圖交予甲○○，並與
    甲○○約於高雄市○○○路「大遠百百貨公司」見面云云。其後，丙○○於雙方
    尚未見面之際，又以「張豐興」之名義，撥打上開行動電話號碼予甲○○，向甲
    ○○詐稱：「吳進益」因一時糊塗將所攜帶之設計圖遺失於計程車上，必須先請
    「吳進益」搭車北上，另行指派他人南下高雄，央請甲○○先行借貸五千元予「
    吳進益」，並稱事後會將借款五千元及工程圖備份以郵寄方式寄送予甲○○云云
    ，致甲○○陷於錯誤，而於同日二十一時三十分許，在高雄市○○○路「大遠百
    百貨公司」門口，交付五千元予佯稱自己為「吳進益」之丙○○，嗣於同年七月
    二十九日甲○○與上開湯姓秘書聯絡後，發現並無其事，始知受騙。迨於九十三
    年八月四日十六時五十分許，甲○○在前開「大遠百百貨公司」十一樓「湯姆熊
    遊藝場」內發現丙○○，報警處理，而為警查獲。
三、案經高雄市政府警察局苓雅分局報請臺灣高雄地方法院檢察署檢察官偵查起訴。
      理  由
一、本件被告丙○○所犯係刑法第三百三十九條第一項之詐欺取財罪，其法定刑為死
    刑、無期徒刑、最輕本刑為三年以上有期徒刑以外之罪，於準備程序進行中，被
    告就被訴事實為有罪之陳述，由受命法官告知簡式審判程序之要旨並聽取其與公
    訴人之意見，經被告同意適用簡式審判程序後，本院亦認無不得或不宜改依簡式
    審判程序進行之處，爰依刑事訴訟法第二百七十三條之一第一項、第二百八十四
    條之一規定，本院合議庭裁定裁定本件由受命法官獨任進行簡式審判程序，合先
    敘明。
二、訊據被告對於右揭時地如何以前開詐術使甲○○交付五千元之事實供認不諱，核
    與證人即被害人甲○○於警詢中指訴之情節相符，並有電話紀錄一紙、高雄市政
    府營利事業登記公示詳細資料三紙在卷可按，足認被告之自白，核與事實相符，
    堪予採信。本件事證明確，被告犯行洵堪認定。
三、核被告所為，係犯刑法第三百三十九條第一項之詐欺取財罪。被告前因詐欺案件
    ，經本院於九十一年十一月二十九日以九十一年度易字第三二四七號刑事判決判
    處有期徒刑六月，如易科罰金，以三百元折算一日，於九十二年一月二十七日撤
    回上訴確定，於九十三年三月一日執行完畢乙節，有臺灣高等法院被告全國前案
    紀錄表在卷可憑，其於五年之內再犯上開有期徒刑以上之罪，為累犯，應依刑法
    第四十七條規定加重其刑。爰審酌被告曾因詐欺案件，經臺灣臺中地方法院於八
    十一年五月七日以八十一年度易字第一○○九號刑事判決判處拘役五十日，緩刑
    二年，嗣經撤銷緩刑，於八十二年九月八日執行完畢；再因詐欺案件，經臺灣臺
    中地方法院於八十二年九月十日以八十二年度易緝字第七四七號刑事判決判處有
    期徒刑四月，於八十二年十一月二十四日經臺灣高等法院臺中分院以八十二年度
    上易字第二四七○號刑事判決駁回上訴而確定，於八十五年十二月十九日縮刑期
    滿執行完畢；又因詐欺案件，經本院於八十六年十二月三十一日以八十六年度易
    字第八九一八號刑事判決判處有期徒刑六月，於八十七年四月二十三日以八十七
    年度上易字第八五三號刑事判決駁回上訴而確定，於八十八年二月十日縮刑期滿
    執行完畢；另因詐欺案件，經臺灣屏東地方法院於八十八年十月二十九日以八十
    八年度易字第一三一一號刑事判決判處有期徒刑四月，上訴後，於八十九年二月
    十四日撤回上訴而確定，於九十年五月二十四日執行完畢；復因詐欺案件，經本
    院於九十一年十一月二十九日以九十一年度易字第三二四七號刑事判決判處有期
    徒刑六月，上訴後，於九十二年一月二十七日撤回上訴而確定，於九十三年三月
    一日執行完畢，有臺灣高等法院被告全國前案紀錄表一份在卷可按，素行不良，
    且多次因詐欺案件，經法院判決確定，並執行完畢，仍不知悔改，復為圖不勞而
    獲，而為本件詐欺取財犯行，惡性匪淺，惟念其詐欺所得之財物僅有五千元，並
    已將詐欺所得之財物如數清償予被害人甲○○，此據被害人甲○○於警詢及本院
    審判中供陳在卷，被害人所受之損害已獲填補，且被告犯罪後坦承犯行態度良好
    等一切情狀，本院認公訴人具體請求對於被告量處有期徒刑八月，應屬適當，爰
    量處如主文所示之刑。
據上論斷，應依刑事訴訟法第二百七十三條之一第一項、第二百九十九條第一項前段
，刑法第三百三十九條第一項、第四十七條，罰金罰鍰提高標準條例第一條前段，判
決如主文。
本案經檢察官乙○○到庭執行職務。
中      華      民      國    九十三    年     十二     月     三十     日
                                     臺灣高雄地方法院刑事第十二庭
                                         法  官      伍逸康
右正本證明與原本無異。
　　　　　　　　　　　　　　　　　　　　 書記官      吳月華
中　　　華　　　民　　　國　　九十三　　年　　 十二 　　月　　 三十 　　日
如不服本判決，應於判決送達後十日內，向本院提出上訴狀。
附錄本案論罪科刑法條全文：
刑法第三百三十九條
意圖為自己或第三人不法之所有，以詐術使人將本人或第三人之物交付者，處五年以
下有期徒刑、拘役或科或併科一千元以下罰金。
以前項方法得財產上不法之利益或使第三人得之者，亦同。
前二項之未遂犯罰之。
